# 终止经营的净利润的可比年度列报

提问人：cfo2019 时间：2019-04-25 04:49:04
请教一下，公司某一海外子公司 2018 年进入清算重整，在 2018 年年报中已按规定将该子公司的相关损失计提减值等列入终止经营的净利润填报，且将 2017 年报表的可比数据中将该子公司的利润填报为终止经营的净利润。现在想问的，是不是在 2019 年年报中，将与该子公司相关的利润列报于 2018 年的终止经营的净利润中去。同理，是否在 2019 年一季报中将2018 年该子公司1-3月份的利润调整列入 2018 年 1-3月的终止经营的净利润中？

回答人：chenyiwei
如果确定满足终止经营确认条件的，则该海外子公司列报期间各期的净利润均列入 “终止经营净利润”披露，包括在满足被认定为终止经营的条件之前的各期间。